【裁判字號】    88,訴,1514
【裁判日期】    890121
【裁判案由】    偽造文書等
【裁判全文】
臺灣桃園地方法院刑事判決                        八十八年度訴字第一五一四號
    公  訴  人  臺灣桃園地方法院檢察署檢察官
    被      告  乙○○
右列被告因偽造文書等案件，經檢察官提起公訴（八十八年度偵字第七二二七號），
本院判決如左：
    主      文
乙○○攜帶兇器竊盜，處有期徒刑拾月。
扣案鐵鎚壹支、鋼印拾伍顆及未扣案一字型起子壹支均沒收。
    事      實
一、乙○○意圖為自己不法之所有，於民國八十八年四月四日上午六時許，在桃園縣
    新屋鄉○○○路（公訴人誤載為南路）二段五二四號前，持其所有可用以刺或劃
    傷人之身體，加害人之生命，客觀上具有危險性，可為兇器之一字型起子一支，
    以之竊取停放該處屬丙○○所有，ＫＹ－八一一九號（引擎號碼：YLN331GLI033
    60號）裕隆牌一九九一年份時值新台幣（下同）十二萬元之自小客車一輛，得手
    後供己代步之用。嗣為謀掩飾該車係屬盜贓之目的，復於同年五月九日下午三時
    三十分許，在桃園縣大溪鎮之大漢溪旁，先將該車原有之引擎號碼磨平後，再以
    持用其所有之鐵鎚及鋼印重新打印號碼之方式，偽造其所有ＫＣ－六六二一號自
    小客車之引擎號碼「YLN331SD02507 」號於該車引擎之上，足生損害於公路主管
    機關之管理及製造廠商之信譽，並將其所有之自小客車車牌改懸於該車。迨八十
    八年五月十一日晚上十一時許，乙○○駕駛該車行經桃園縣大溪鎮○○路、勝利
    街口時，為警臨檢查獲上情，並扣得其所有供偽造引擎號碼所用之鐵鎚一支及鋼
    印三十五顆。
二、案經桃園縣警察局大溪分局報請台灣桃園地方法院檢察署檢察官偵查起訴。
    理      由
一、右揭事實，業據被告乙○○於本院審理時，供承不諱，並經被害人丙○○於警訊
    指述綦詳，且有如事實欄所載之物扣案及贓物領據一紙、車輛竊盜、車牌失竊資
    料個別查詢報表－查詢車輛認可資料一份、被告所有自小客車之車籍作業系統－
    查詢認可資料一份暨贓車照片四幀在卷足憑。事證明確，被告犯行洵堪認定，應
    依法論科。
二、被告持用可為兇器之一字型起子竊取汽車部分，係犯刑法第三百二十一條第一項
    第三款攜帶兇器竊盜罪。公訴人因漏未酌斟被告係持用兇器犯之，指其此部分係
    犯同法第三百二十條第一項之普通竊盜罪，容有未洽，起訴法條應予變更。次按
    ，汽車「引擎號碼」，係表示製造工廠及出廠時期之標誌，依刑法第二百二十條
    第一項之規定，以私文書論，且偽刻引擎號碼，足以生損害於公路主管機關之管
    理及製造廠商之信譽，自應論以刑法第二百十條之偽造私文書罪（最高法院六十
    三年十一月五日六十三年度第四次刑庭庭推總會決議七參照），故核被告在其竊
    得汽車之引擎上打印引擎號碼部分係犯刑法第二百二十條第一項、第二百十條之
    偽造準私文書罪。又其偽造引擎號碼之目的無非為掩飾該車係屬盜贓之性質，因
    之，其所犯偽造準私文書及加重竊盜二罪間，有原因與結果之牽連關係，應依牽
    連犯之規定，從一重以加重竊盜罪處斷。爰審酌被告犯罪動機、目的、手段、竊
    取財物之價值、犯行所生危害及犯後態度等一切情狀，量處如主文所示之刑。
三、扣案鐵鎚一支、鋼印三十五顆及未扣案一字型起子一支均屬被告所有，業據其承
    明在卷，分別係供偽造私文書或竊盜所用之物，起子雖未扣案，惟並無證據可證
    明已滅失。前開扣案物爰均依刑法第三十八條第一項第二款，宣告沒收。至扣案
    之汽車鑰匙一支，不能證明與被告本件犯行有關，另偽造之引擎號碼於附合於引
    擎之後，已屬失主即丙○○所有，均不得諭知沒收。
四、公訴意旨另指被告於偽造引擎號碼後復持之加以行使云云，惟查，汽車引擎係深
    置在引擎室內，平日駕車外出，其上又均覆蓋有引擎蓋，並無人能窺得引擎號碼
    ，況本件亦不能證明被告曾駕車前去接受車檢，由是，顯難認被告已本於該引擎
    號碼之內容對他人有所主張而達於行使之階段，自未能課以行使偽造私文書之責
    ，惟公訴人既認此與前開經本院論罪之偽造部分有高、低度行為之吸收關係，爰
    不另為無罪之諭知。
五、公訴意旨另指被告於八十八年四月五日下午一時許，在桃園縣瑞慶路三七七巷口
    ，竊取被害人甲○○所有之Ｖ九－三０四四號自小客車，因認其此部分亦涉有刑
    法第三百二十條第一項之竊盜罪嫌云云。查公訴人據以認定被告涉有本件竊盜罪
    嫌之積極證據，無非以被告為警查獲時，在其駕駛之汽車上並扣得甲○○所失竊
    汽車之前車燈、煞車燈、前方向燈、室內燈及水箱罩等零件，惟此僅足以認定被
    告係持有該等他人失竊之贓物，矧被告取得持有贓物之來源儘有多端，或為其出
    資購置，或係向他人借用，或為他人所贈與、交付，初不僅竊取一途，是單憑被
    告持有贓物此一事實，尚難資為認定被告有竊盜犯行之惟一證據而遽指必為其所
    竊，況被告於八十九年一月七日本院審理時陳明，該零件係於其為警查獲前約一
    個月即四月間，其綽號「阿寶」之友人帶其前去桃園市○○路「八百伴百貨」附
    近小路旁之空地，從停放該處之汽車上拆解下來暫存於其車上，欲留待日後再為
    「阿寶」改裝在「阿寶」之車上等各情，核與其於八十八年五月十二日警訊時承
    明：於八十八年四月份，在桃園市○○路與民有東街口：：：是綽號阿寶的人（
    帶我去拆零件的）等語（見偵卷第六頁反面、第七頁）及於八十八年八月十七日
    檢察官偵訊時供稱：他（指阿寶）叫我去拆車，去桃園市○○路拆車子零件：：
    ：阿寶說他會再通知我，要我幫他裝在他車上等語（見偵卷第五七頁及反面），
    不論拆解零件之時間、場所、何人帶往及緣由等各節，均若合相符。時隔多月之
    後，其印像猶能如此深刻明淅，供詞前後一致，衡情尚難遽指其所持係「阿寶」
    帶其前去拆解汽車零件之辯解純屬臨訟杜撰飾編之詞，因之，既僅在另處拆解零
    件，即未能謂被告有於公訴人所指時、地，竊取該部汽車之犯行，此外復查無其
    他積極證據可憑，自屬不能證明被告有此部分竊行，惟公訴人既認此與前開經本
    院論罪之竊盜部分有連續犯裁判上一罪之關係，爰不另為無罪之諭知。至被告取
    得該汽車零件之過程是否另涉有收受贓物或侵占脫離本人持有物等罪嫌，宜請公
    訴人另行依法辦理，並與本案無關，末此敘明。
據上論斷，應依刑事訴法第二百九十九條第一項前段、第三百條，刑法第第二百二十
條第一項、第二百十條、第三百二十一條第一項第三款、第五十五條、第三十八條第
一項第二款，判決如主文。
本案經檢察官林秀菊到庭執行職務。
中      華      民      國    八十九    年      一      月    二十一    日
                              臺灣桃園地方法院刑事第三庭
                                  法  官  蔡榮澤
右正本證明與原本無異。
如不服本判決，應於判決送達後十日內向本院提出上訴狀( 應附繕本 )，上訴於
臺灣高等法院。
                                    書記官   劉德壽
中        華        民        國   八十九   年   二   月    三    日
附論罪科刑依據之法條：
刑法第二百十條、第二百二十條第一項、第三百二十一條第一項。


司法院資訊處製作；財團法人民間司法改革基金會備份。
